【裁判字號】    97,上訴,3831
【裁判日期】    971121
【裁判案由】    毒品危害防制條例
【裁判全文】
臺灣高等法院刑事判決                97年度上訴字第3831號
上  訴  人  臺灣士林地方法院檢察署檢察官
被      告  甲○○
指定辯護人  本院公設辯護人郭書益
上列上訴人因被告毒品危害防制條例案件，不服臺灣士林地方法
院96年度訴字第1224號，中華民國97年6月30日第一審判決（起
訴案號：臺灣士林地方法院檢察署96年度偵字第10232號），提
起上訴，本院判決如下：
    主  文
上訴駁回。
    理  由
壹、程序部分：
  一按刑事訴訟法第159條第1項規定：「被告以外之人於審判外
    之言詞或書面陳述，除法律有規定者外，不得作為證據。」
    ，其立法本旨係以證人於審判外之言詞或書面陳述，屬於傳
    聞證據，此項證據，當事人無從直接對於原供述者加以詰問
    ，以擔保其真實性，法院亦無從直接接觸證人而審酌其證言
    之憑信性，違背直接審理及言詞審理之原則，除具有必要性
    及信用性情況之除外者外，原則上不認其有容許性，自不具
    證據能力，惟倘法院已經依據當事人聲請傳喚證人到庭接受
    檢辯雙方之交互詰問，則法院既已透過直接、言詞審理方式
    檢驗過該證人之前所為證述，當事人之反對詰問權已受到保
    障得以完全行使之情況下，應認該審判外供述已得透過審判
    程式之詰問檢驗，而取得作為證據之資格（最高法院94年度
    台上字第2507號、95年度台上字第2515號判決參照）。本件
    甲○○之原審選任辯護人稱：證人乙○○於偵查中所為證述
    ，為審判外陳述，未予被告或辯護人行使反對詰問權之機會
    ，無證據能力云云。惟證人乙○○業於原審法院審判期日經
    檢察官、被告、辯護人交互詰問檢視其證詞，揆諸上開說明
    ，其於偵查之證述應具證據能力。
  二卷附門號0000000000號、0000000000號行動電話之通訊監察
    譯文（偵查卷第18至21頁），係依臺灣板橋地方法院檢察署
    檢察官於96年4月20日、同年5月22日、6月28日核發之96年
    板檢榮秋聲監（續）字第000535號、96年板檢榮秋聲監（續
    ）字第000714號、96年板檢榮秋聲監（續）字第000961號通
    訊監察書所為之通訊監察紀錄，有上開通訊監察書影本及通
    訊監察書電話附表各1份在卷可徵（原審法院卷第21至26頁
    ），警方依上揭通訊監察書之許可所為之通訊監察，自屬依
    法取得之證據，且被告、辯護人對該等通訊監察譯文之證據
    能力均表示無意見（原審法院卷第17頁），自得採為證據。
貳、實體部分：
  一公訴意旨略以：甲○○明知甲基安非他命係毒品危害防制條
    例所規定之第二級毒品，未經許可不得持有、施用、轉讓及
    販賣，竟基於施用第二級毒品之犯意，於民國96年8月底某
    日不詳時間，在臺北縣三重市重陽橋及自強路附近某處路邊
    ，以新臺幣（下同）17,000元之價格，向姓名年籍不詳綽號
    「阿鳳」之成年女子購得甲基安非他命13包（驗餘淨重11.5
    5公克）。甲○○於購得上開毒品甲基安非他命後，除部分
    供己施用外，因負擔家計需款，乃萌生販賣牟利之意圖，遂
    變更原意圖施用而持有之犯意為意圖販賣而持有之犯意，並
    備妥分裝盒、夾鍊袋、電子磅秤、行動電話等工具及物品，
    預備於尋得買主之時，以上開工具及物品聯繫後，將毒品甲
    基安非他命秤重、分裝以出售牟利。惟未及尋獲買主出售，
    即於96年8月27日13時6分許，為警於臺北縣八里鄉○○路92
    號住處查獲，並扣得毒品甲基安非他命13包（大包1包、小
    包12包，驗餘淨重11.55公克）、分裝盒1盒、夾鍊袋1批、
    電子磅秤2臺、行動電話2具（門號為0000000000號、000000
    0000號）等物，因認甲○○涉犯毒品危害防制條例第5條第2
    項意圖販賣而持有第二級毒品罪嫌云云。
  二按犯罪事實應依證據認定之，無證據不得認定其犯罪事實；
    又不能證明被告犯罪者，應諭知無罪之判決，刑事訴訟法第
    154條第2項、第301條第1項分別定有明文。次按認定不利於
    被告之事實，須依積極證據，苟積極證據不足為不利於被告
    事實之認定時，即應為有利於被告之認定，更不必有何有利
    之證據；又事實之認定，應憑證據，如未能發現相當之證據
    ，或證據不足以證明，自不能以推測或擬制之方法，以為裁
    判之基礎；且認定犯罪事實所憑之證據，無論直接或間接證
    據，其為訴訟上之證明，須達於通常一般之人均不致有懷疑
    ，而得確信其為真實之程度者，始得據為有罪之認定，倘其
    證明尚未達到此一程度，而有合理之懷疑存在時，尚難為有
    罪之認定基礎（最高法院30年度上字第816號判例、40年度
    台上字第86號、76年度台上字第4986號判例參照）。
  三公訴人認被告甲○○涉犯意圖販賣而持有第二級毒品罪嫌，
    係以甲○○坦承上開扣案物品均為其所有，甲○○所使用之
    門號0000000000號行動電話與證人乙○○使用之門號000000
    0000號行動電話之通話內容，顯示甲○○與乙○○連繫，要
    求乙○○向姓名年籍不詳綽號「瘋狗」之人提高毒品報價，
    其再與乙○○朋分差價從中獲利，及查扣之毒品、分裝工具
    等為據。訊據被告甲○○固坦承持有上開查扣毒品甲基安非
    他命及施用，惟堅決否認係意圖販賣而持有上開毒品，辯稱
    ：上開毒品甲基安非他命係伊於遭查獲之前1、2天在臺北縣
    三重市重陽橋附近向姓名年籍不詳、綽號「阿鳳」之成年女
    子購買供自己施用，並未與他人合資購買，伊分裝購得之毒
    品，係為方便攜帶至工作處所施用，並非意圖販賣；通訊監
    察譯文之內容係伊向乙○○殺價，伊於電話中要乙○○報價
    高一點，但該次實際上並未與「瘋狗」合資向乙○○購買，
    並未從中獲利等語。辯護人辯稱：查扣之電子磅秤係甲○○
    用於購買毒品時當場秤重，避免被騙，分裝盒、夾鍊袋則係
    甲○○為自己施用，而分裝毒品便於攜帶之用，上開查扣物
    品、通訊監察譯文內容均不足證明甲○○有意圖販賣而持有
    毒品犯行等語。經查：
    (一)被告甲○○為警持搜索票於住處查獲扣得之毒品甲基安非
      他命13包，經鑑驗均含毒品甲基安非他命成分，有內政部
      警政署刑事警察局96年9月13日刑鑑字第0960135853號鑑
      定書1份在卷可稽（偵查卷第75頁），另門號0000000000
      號、0000000000號行動電話分別係乙○○、甲○○所使用
      ，附表所示之通訊監察譯文確為甲○○與乙○○利用上開
      2 門號於附表所示日期之通話內容，業據證人乙○○證述
      、甲○○供承在卷（偵查卷第68至69頁、第78至79頁、第
      9 頁、第39至41頁、第54至55頁、原審法院卷第49至51頁
      ），此部分事實固堪認定。
    (二)被告甲○○辯稱：卷附通訊監察譯文係伊向乙○○購買毒
      品之對話，伊於附表編號1通話提及「半個才有利潤」係
      指多買一些毒品甲基安非他命，價格才有折扣；於附表編
      號3通話提及「我這邊都沒有，人家一直催」，係因伊與
      「瘋狗」合資購買毒品，「瘋狗」要伊催乙○○以快點買
      到毒品；伊自己要向乙○○購買8.5公克（即「41」）施
      用；於附表編號4通話提及「可以試嗎？我怕前面用後面
      睡著」，係指伊怕買到假的安非他命等語（偵查卷第9、
      40頁）。經查，卷附如附表所示之甲○○與證人乙○○對
      話之通訊監察譯文，其中編號1所示：「A（即甲○○）：
      你那邊還剩多少？」、「B（即乙○○）：我要看看不知
      夠不夠！你什麼時候要？」、「B：我朋友也有人向我訂
      41。」、「B：不然我先幫你留41下來。」、，編號3所示
      ：「A：我這邊都沒有了，人家都一直催。」、「A：反正
      我41啦。B：好。」、編號4所示：「A：可以試嗎？我怕
      前面用後面就睡著了。」、「B：絕對妥當的。我是建議
      你拿半個啦。」、編號5所示：「A：你那邊還有別批嗎?
      」、「B：我這邊有另外一種。Ａ：剛吸下去有感覺而已
      。」之通話內容，係甲○○欲向乙○○購買毒品甲基安非
      他命而為之對話，僅能證明甲○○欲向乙○○購買毒品，
      尚不足證明甲○○有販賣毒品甲基安非命之意圖；證人乙
      ○○證稱：附表之通話所稱「41」係指8公克，「21」、
      「22」係指「41」之價格為21,000元、22,000元，「195
      」係指價錢為19,500元，「半個」係指16至17公克；附表
      編號3之通話係甲○○請伊幫忙買毒品；附表編號4之通話
      係甲○○要試用毒品（偵查卷第79頁、原審法院卷第49至
      52 頁），益證上開通話係甲○○與乙○○間之毒品交易
      而為之交談。證人乙○○雖否認販賣毒品予甲○○，證稱
      係與甲○○合資向綽號「阿義」之人購買云云，惟證人乙
      ○○因販賣第二級毒品，經臺灣板橋地方法院96年度訴字
      第3213號判處應執行有期徒刑9年4月，有卷附該判決書1
      份可參，自難期證人乙○○就有無販賣第二級毒品予甲○
      ○乙節為真實之證述，且此部分係屬證人乙○○本身涉犯
      販賣毒品之罪嫌，與本件事實無涉，無足證明甲○○有意
      圖販賣第二級毒品犯行。
    (三)檢察官雖以附表編號2之通話內容：「A：21哦！現在外面
      都在欠，你直接幫我喊22，我才能多標一點，賺一點。B
      ：哦，你要我說外面都在欠！」、「A：不管等一下我跟
      你問還是「瘋狗」問你，你就說22。B：22，嗯，好啦。A
      ：那我去找你拿就是195啦。B：好啦。」、「A：如果有
      去拿41就195啦，你等一下就幫我串通一下。B：你找我拿
      就195就對了。A：多給他賺1,000，1人500啊。」、「A：
      因為我們都拿到好的，所以他很積極要我拿一點給他止癮
      」、附表編號6之通話內容：「A：我這邊差不多還有快2
      克而已。B：要不然你41嘛，加起來10嘛。A：人家差我的
      都還沒匯給我。」，其中「多標一點、多賺一點」、「多
      給他賺1千，1人500」、「人家差我的還沒匯給我」，顯
      示甲○○利用與他人合資向乙○○購買毒品之機會，要求
      乙○○抬高報價，甲○○與乙○○則朋分價差，可證甲○
      ○意圖販賣毒品謀利云云。惟查，甲○○辯稱：伊稱「多
      標一點、多賺一點」係指購買毒品數量多，能壓低價錢；
      「多給他賺1,000，1人500」，係指乙○○表示上游賣家
      要漲價1,000元，伊要乙○○幫忙補貼500元，伊多付500
      元，即19,500元；伊希望乙○○向「瘋狗」價錢喊高一點
      ，伊與「瘋狗」合買毒品時可以少出一點錢；乙○○還有
      部分毒品未給伊，伊向乙○○追討尚未給之毒品，乙○○
      於電話中稱「要不然你41」，意指要補8.5公克安非他命
      予伊，當時伊還剩2公克安非他命；伊稱「人家差我的都
      還沒匯給我」係指別人欠伊錢未還，伊身上沒有足夠現金
      買毒品等語（偵查卷第9、54、55頁、原審法院卷第56頁
      ），證人乙○○證稱：附表編號2通話內容：「多給他賺
      1,000，1人500」係指上游賣家要多賺1,000元，伊與甲○
      ○均需施用，故各分擔500元，通話內容「多標一點、多
      賺一點」係甲○○要伊幫忙問毒品貨源；伊於附表編號6
      之通話稱「要不然你41」，係因甲○○要換貨，伊告知上
      游賣家處還有一批毒品，建議甲○○買41（約8公克），
      甲○○不想讓「瘋狗」知道伊與甲○○向上游賣家購買毒
      品之價格較低，要求伊於「瘋狗」與伊合買毒品時，向「
      瘋狗」報價貴一點等語（偵查卷第79頁、原審法院卷第50
      、53頁），證人乙○○上揭證述，與甲○○辯稱附表之通
      訊監察譯文內容係與乙○○討論購買毒品安非他命之價格
      、要求乙○○向「瘋狗」抬高報價，甲○○與「瘋狗」合
      資購買時可減少分擔價款等情相符，堪認甲○○上開辯解
      屬實，應可採信。至乙○○證稱：甲○○叫伊報價高一點
      ，就是要賺甲○○之朋友的錢云云（原審法院卷第50頁）
      ，業據甲○○否認並辯稱：伊僅與「瘋狗」合資向乙○○
      買過1次毒品，伊購買之價格與「瘋狗」相同，並未少付
      或賺錢，伊電話中要乙○○報價高一點，嗣因價格太高，
      伊與「瘋狗」實際上並未向乙○○買等語（原審法院卷第
      54、55、58頁），據此，附表之通訊監察內容，僅得證明
      甲○○與乙○○有該等交談之內容，而無從證明乙○○是
      否確有向「瘋狗」抬高報價，職是，依附表之通訊監察譯
      文，僅能認定甲○○欲與乙○○交易毒品安非他命之事實
      ，無從據此認定甲○○因自己施用而購入毒品安非他命持
      有後，嗣起意圖利販售毒品；抑且，本件扣案之毒品甲基
      安非他命係96年8月27日13時6分許，為警在甲○○上址住
      處查獲，與上開警方於96年4月27日、同年6月13日、7 月
      6日、7月8日、7月11日執行通訊監察如附表之通話內容，
      二者時序差距逾月，且甲○○堅稱扣案毒品係向「阿鳳」
      購買，並非向乙○○購買，故附表所示之通訊監察譯文，
      通話之時間距離本件查獲既間隔相當時日，且毒品來源又
      非同一，尚難認與本件犯行相關，無從憑採為不利於甲○
      ○之認定。
    (四)被告甲○○辯稱：扣案之毒品甲基安非他命13包係伊於96
      年8月間向綽號「阿鳳」之成年女子購買供自己施用，購
      買價格約17,000元，伊每日至少需施用1小包，有時每日
      施用2小包，每小包約0.3、0.4公克，扣案之毒品係供半
      個月施用之份量；扣案分裝盒1個、夾鍊袋1批、電子磅秤
      2 臺，係伊為秤重分裝毒品、攜帶至工地施用等語。又於
      本院審理時辯稱：毒品是我自己施用的；因為工作，所以
      才一次拿那麼多，不用每次去拿等語（見本院卷準備程序
      筆錄）。經查，臺灣地區臨床研究報告發現，長期濫用安
      非他命者每日吸用量約3公克，仍無明顯的中毒症狀出現
      ；外國亦曾有文獻報告，以60公斤體重成人為例，每次口
      服安非他命1.68公克，仍可存活。亦有文獻顯示，長期使
      用以產生耐藥性者，使用安非他命每次超過0.5公克，仍
      無中毒症狀有卷附法務部法醫研究所90年1月20日法醫所
      90 清字第0117號函可參。甲○○供稱扣案毒品甲基安非
      他命（驗餘淨重11.55公克），係供其自行施用半個月之
      份量，徵諸上開文獻資料，依一般人體施用情形而言，本
      件查扣之毒品數量尚非鉅量毒品，甲○○辯稱扣案毒品係
      為供其自行施用，尚非不能採信；進者，扣案毒品甲基安
      非他命為1大包及12小包，該12小包之包裝袋與同時遭查
      扣之夾鍊袋1批，大小均相同，有扣案毒品照片1幀附卷可
      稽（偵查卷第31頁），與甲○○辯稱其向「阿鳳」買回1
      大包後，再以電子磅秤依每日施用數量，秤重分裝，供自
      己施用等情相符（原審法院卷第60頁）。據此，本件查扣
      之分裝盒、磅秤、夾鍊袋，甲○○辯稱為供自己施用之目
      的，分裝毒品所用，非無可信，尚難逕認係甲○○意圖販
      賣持有毒品之分裝工具；又持有毒品甲基安非他命之原因
      不一，亦可能係供自己施用，基於大量採購較為便宜，或
      分批購買累積而成之因素所致；甲○○於96年8月27日為
      警查獲後，經採集尿液送驗，呈甲基安非他命陽性反應，
      並經原審法院96年度毒聲字第504號裁定送觀察、勒戒後
      ，認無繼續施用毒品傾向，經臺灣士林地方法院檢察署檢
      察官96年度毒偵字第1859號不起訴處分確定，有臺灣尖端
      先進生技醫藥股份有限公司96年9月7日濫用藥物檢驗報告
      、本院被告前案紀錄表各1份附卷可稽（偵查卷第76頁、
      原審法院卷第64-1頁），足認甲○○為警於上開時地查獲
      前，確有施用毒品甲基安非他命之情事。職是，甲○○辯
      稱其持有上開甲基安非他命，係為供己施用，非屬無據，
      堪可憑信。
  四綜上所述，本件依卷內事證，並無足證明甲○○涉犯毒品危
    害防制條例第5條第2項之意圖販賣而持有第二級毒品犯行，
    此外亦無其他積極證據足資證明甲○○涉犯上開罪嫌，自應
    諭知無罪之判決。甲○○非法持有第二級毒品甲基安非他命
    之低度行為，為其施用第二級毒品甲基安非他命之高度行為
    吸收，爰不另論罪。
、檢察官上訴意旨略以：(一)檢察官於原審審理時經提示甲○○
    持用0000000000號行動電話與乙○○持用之0000000000號行
    動電話於民國96年4月27日、用年6月13日之通聯譯文共5通
    予甲○○及證人乙○○辨認，均承認該譯文之內容屬實，而
    依該5通通聯內容，甲○○先後向證人乙○○陳稱：「看有
    沒有半個，我才有利潤」、「你直接幫我喊22，現在外面缺
    貨，我才能多標一點，多賺一點」、「多給他賺1,000，一
    人500」、「所以他很積極要我拿一點給他止癮」、「我這
    邊沒有了，人家一直催」，足徵被告確係基於販賣毒品之犯
    意，向證人乙○○購入毒品後再行轉售圖利無誤，否則何來
    「利潤」、「多標一點，多賺一點」、「人家一直催」之用
    語，然原審竟採信被告脫罪之詞，認前開對話僅係甲○○向
    乙○○購買毒品之對話，顯與常情有違。(二)依甲○○於準備
    程序所自承，其施用第二級毒品安非他命頻率為每天2、3次
    ，每次施用數量約0.3、0.5公克，惟其於96年8月27日遭員
    警持搜索票在臺北縣八里鄉○○路92號住處扣得之安非他命
    數量共13包、重量為16.19公克，顯已逾甲○○自行施用所
    需，且於甲○○住處尚一併扣得夾鏈袋1批，電子磅秤2台等
    物品，均足認被告意圖販售第二級毒品安非他命無訛云云。
肆、按刑事訴訟法第161條已於91年2月8日修正公布，其第1項規
    定：檢察官就被告犯罪事實，應負舉證責任，並指出證明之
    方法。因此，檢察官對於起訴之犯罪事實，應負提出證據及
    說服之實質舉證責任。倘其所提出之證據，不足為被告有罪
    之積極證明，或其指出證明之方法，無從說服法院以形成被
    告有罪之心證，基於無罪推定之原則，自應為被告無罪判決
    之諭知（最高法院92年度台上字第128號判例意旨參照）。
    本件審究公訴人提出之所有論證，均無直接、積極證據足資
    證明被告等人有公訴人所指犯行。公訴人認定被告等上開罪
    行，所依據之事證，尚未達於通常一般之人均不致有所懷疑
    之程度，而有合理懷疑之存在，致使無從形成有罪之確信，
    不能證明被告等犯罪。原審因而為被告無罪之判決，核無不
    當。檢察官之上訴，核無理由，應該駁回。
據上論斷，應依刑事訴訟法第368條，判決如主文。
本案經檢察官楊秀蘭到庭執行職務。
中    華    民    國    97    年    11    月    21    日
                  刑事第十二庭  審判長法  官  蔡永昌
                                      法  官  蔡新毅
                                      法  官  陳榮和
以上正本證明與原本無異。
檢察官如不服本判決，應於收受送達後10日內向本院提出上訴書
狀，其未敘述上訴之理由者並得於提起上訴後10日內向本院補提
理由書（均須按他造當事人之人數附繕本）「切勿逕送上級法院
」。
                                      書記官  林吟玲
中    華    民    國    97    年    11    月    21    日
附表
┌─┬─────┬──────┬──────┬─────────────────┬─────┐
│編│通聯時間  │發話人      │受話人      │通訊監察譯文內容                  │卷證頁次  │
│號│          │            │            │                                  │          │
├─┼─────┼──────┼──────┼─────────────────┼─────┤
│1 │96年4 月27│甲○○（Ａ）│乙○○（Ｂ）│Ａ：阿彥！你那邊還剩多少？        │96年度偵字│
│  │日上午1 時│0000000000  │0000000000  │Ｂ：這裡？嗯‥                    │第10232 號│
│  │25分45秒  │            │            │Ａ：有辦法再留半個給我嗎？        │卷第18頁  │
│  │          │            │            │Ｂ：半個哦？我要看看不知道夠不夠！│          │
│  │          │            │            │    你什麼時候要？                │          │
│  │          │            │            │Ａ：差不多明天還是後天。          │          │
│  │          │            │            │Ｂ：我朋友也有人向我訂41。        │          │
│  │          │            │            │Ａ：嗯！                          │          │
│  │          │            │            │Ｂ：最少還有41啦。                │          │
│  │          │            │            │Ａ：看有沒有半個我才有利潤。      │          │
│  │          │            │            │Ｂ：我知道！我這邊也差不多半個，41│          │
│  │          │            │            │    是一定有。                    │          │
│  │          │            │            │Ａ：不然就等阿！看你什麼時候去。  │          │
│  │          │            │            │Ｂ：嗯！好啦！反正你還可以撐嗎。  │          │
│  │          │            │            │Ａ：我這裡差不多剩4-5克。         │          │
│  │          │            │            │Ｂ：不然我先幫你留41下來。        │          │
│  │          │            │            │Ａ：好啊。                        │          │
│  │          │            │            │Ｂ：因為我這裡如果要處理也不有，我│          │
│  │          │            │            │    的也是要等。                  │          │
│  │          │            │            │Ａ：你也是差不多要問一下了，那也是│          │
│  │          │            │            │    剩不多。                      │          │
│  │          │            │            │Ｂ：嗯！好啊。                    │          │
├─┼─────┼──────┼──────┼─────────────────┼─────┤
│2 │96年4 月27│乙○○（Ｂ）│甲○○（Ａ）│Ａ：喂！你在哪？我剛剛打給你說！  │同上偵查卷│
│  │日下午10時│0000000000  │0000000000  │Ｂ：你又給我打那一支I 那一支我不接│第18至19頁│
│  │30分7秒   │            │            │    啦！                          │          │
│  │          │            │            │Ａ：你說另外一支！你這一支剛剛不是│          │
│  │          │            │            │    沒開機？                      │          │
│  │          │            │            │Ｂ：這支有啦！怎麼沒有！          │          │
│  │          │            │            │Ａ：剛剛打都不通啊！              │          │
│  │          │            │            │Ｂ：那有可能！有開機啦！          │          │
│  │          │            │            │Ａ：「 瘋狗」有沒有問你？         │          │
│  │          │            │            │Ｂ：沒有。                        │          │
│  │          │            │            │Ａ：我等一下如果假裝打電話問妳時，│          │
│  │          │            │            │    直接看要喊22還是？            │          │
│  │          │            │            │Ｂ：21。                          │          │
│  │          │            │            │Ａ：21哦！現在外面都在欠，你直接幫│          │
│  │          │            │            │    我喊22，我才能多標一點，賺一點│          │
│  │          │            │            │    。                            │          │
│  │          │            │            │Ｂ：哦！你要我說外面都在欠！      │          │
│  │          │            │            │Ａ：對啊！外面現在真的都在欠！    │          │
│  │          │            │            │Ｂ：有！稍微啊！                  │          │
│  │          │            │            │Ａ：那是你這一批本太多了。        │          │
│  │          │            │            │Ｂ：嗯。                          │          │
│  │          │            │            │Ａ：所以我們沒有感覺，但是外面... │          │
│  │          │            │            │Ｂ：稍微有。                      │          │
│  │          │            │            │Ａ：外面是真的欠嘎！這個禮拜警察開│          │
│  │          │            │            │    始在抓了。                    │          │
│  │          │            │            │Ｂ：嗯！好啊！                    │          │
│  │          │            │            │Ａ：你如果有存底，可以稍微縮減一下│          │
│  │          │            │            │    了，我跟你說說你不要連我也縮減│          │
│  │          │            │            │    呢。                          │          │
│  │          │            │            │Ｂ：不會啦！頂多我看多少回來跟你說│          │
│  │          │            │            │    一下。                        │          │
│  │          │            │            │Ａ：不管等一下我跟你問還是「瘋狗」│          │
│  │          │            │            │    問你，你就說22。              │          │
│  │          │            │            │Ｂ：22，嗯，好啦。                │          │
│  │          │            │            │Ａ：那我去找你拿就是195啦。       │          │
│  │          │            │            │Ｂ：嗯！好啦！                    │          │
│  │          │            │            │Ａ：如果有去拿41就195 啦，你等一下│          │
│  │          │            │            │    就幫我串通一下。              │          │
│  │          │            │            │Ｂ：你找我拿就195就對了。         │          │
│  │          │            │            │Ａ：多給他賺l千，一人500啊。      │          │
│  │          │            │            │Ｂ：好啦！了解！                  │          │
│  │          │            │            │Ａ：不然就從21或22開始跳啦I       │          │
│  │          │            │            │Ｂ：22啦！這個沒有辮法跳了啦。    │          │
│  │          │            │            │Ａ：因為要選舉了啦！你沒看到這幾天│          │
│  │          │            │            │    掃成這樣，那是你這一批有夠我們│          │
│  │          │            │            │    拿，現在外面拿到不好的很多。  │          │
│  │          │            │            │Ｂ：壞的一堆啊。                  │          │
│  │          │            │            │Ａ：我昨天跟我上面那個在說，他打電│          │
│  │          │            │            │    話給我說，為何這麼久沒拿，他說│          │
│  │          │            │            │    他這一陣子都拿到壞的。        │          │
│  │          │            │            │Ｂ：是哦？                        │          │
│  │          │            │            │Ａ：沒有感覺，因為我們都拿到好的，│          │
│  │          │            │            │    所以他很積極要我拿一點給他止癮│          │
│  │          │            │            │    ，後來我下去桃園也沒有拿給他們│          │
│  │          │            │            │    。                            │          │
│  │          │            │            │Ｂ：你不是要過來？                │          │
│  │          │            │            │Ａ：嗯！                          │          │
│  │          │            │            │Ｂ：不會拖很久吧？因為我女友等一下│          │
│  │          │            │            │    要過來。                      │          │
│  │          │            │            │Ａ：好！我催一下。                │          │
│  │          │            │            │Ｂ：好。                          │          │
├─┼─────┼──────┼──────┼─────────────────┼─────┤
│3 │96年6 月13│甲○○（Ａ）│乙○○（Ｂ）│Ａ：我這邊都沒有了，人家都一直催。│同上偵查卷│
│  │日下午5 時│0000000000  │0000000000  │Ｂ：是喔。                        │第20頁    │
│  │14分57秒  │            │            │Ａ：反正我41啦。                  │          │
│  │          │            │            │Ｂ：好。                          │          │
│  │          │            │            │Ａ：我等你電話啦。                │          │
├─┼─────┼──────┼──────┼─────────────────┼─────┤
│4 │96年7 月6 │甲○○ (Ａ  │乙○○（Ｂ）│Ａ：可以試嗎？我怕前面用後面就睡著│同上偵查卷│
│  │日晚上7 時│0000000000  │0000000000  │    了。                          │第20頁    │
│  │1 分58秒  │            │            │Ｂ：絕對妥當的。我是建議你拿半個啦│          │
│  │          │            │            │    。                            │          │
│  │          │            │            │Ａ：好啊好啊。                    │          │
├─┼─────┼──────┼──────┼─────────────────┼─────┤
│5 │96年7 月8 │甲○○（Ａ）│乙○○（Ｂ）│Ａ：你那邊還有別批嗎?             │同上偵查卷│
│  │日上午1 時│0000000000  │0000000000  │Ｂ：我這邊有另外一種。            │第20頁    │
│  │8 分6 秒  │            │            │Ａ：剛吸下去有感覺而已。          │          │
│  │          │            │            │Ｂ：是喔。                        │          │
├─┼─────┼──────┼──────┼─────────────────┼─────┤
│6 │96年7 月11│甲○○（Ａ）│乙○○（Ｂ）│Ａ：有處理比較讚的嗎？            │同上偵查卷│
│  │日晚上7 時│0000000000  │0000000000  │Ｂ：上次你覺得呢?                 │第20至21頁│
│  │16分23秒  │            │            │Ａ：你說你換給我比較乾的那一批喔？│          │
│  │          │            │            │Ｂ：對啊。                        │          │
│  │          │            │            │Ａ：那一批不錯。                  │          │
│  │          │            │            │Ｂ：差不多還有一半吧。            │          │
│  │          │            │            │Ａ：好啦你補那個給我就好了。      │          │
│  │          │            │            │Ｂ：你看要不要順便。              │          │
│  │          │            │            │Ａ：順便那個喔。                  │          │
│  │          │            │            │Ｂ：對阿。                        │          │
│  │          │            │            │Ａ：我這邊差不多還有快2克而已。   │          │
│  │          │            │            │Ｂ：要不然你41嘛，加起來10嘛。    │          │
│  │          │            │            │Ａ：人家差我的都還沒匯給我。      │          │
│  │          │            │            │Ｂ：你看怎樣再打給我。            │          │
└─┴─────┴──────┴──────┴─────────────────┴─────┘


司法院資訊處製作；財團法人民間司法改革基金會備份。
